Станислав Буловский

Email: stanislav121511@yandex.ru LinkedIn: stanislav-bulovskii GitHub: Stanislav121 Telegram: @StasBy123

## Обо мне

Я разработчик ПО с 11-летним опытом работы в .Net, специализируюсь на бэкенде. Имею 7 лет опыта работы в FinTech. Предпочитаю распределенные системы и микросервисную архитектуру. Хочу найти работу, где буду разрабатывать новый продукт или фичи. Интересуюсь GoLang, у меня есть небольшой опыт работы с ним(полгода) и я хочу сменить .net на golang. Также я открыт к изучению нейросетей, ИИ, AI и Machine learning

# Опыт работы

Озон технологии 🗗

Удаленно / Санкт-Петербург, Россия

• Разработчик ПО в WMS - система управления складом

02.2021 - 07.2024

- Я увеличил производительность Item сервиса за счет разделения на два, горизонтального масштабирования и избавления от привязки к базе данных. RPS сервиса до разделения составлял 1200 в среднем и 5400 в максимуме. RPS для обоих сервисов после разделения составляет в сумме 1720 в среднем и 11300 максимум
- Я исправил все внутренние ошибки сервиса Топологии путем добавления и изменения существующих индексов в базе данных. Количество 500-ых ошибок равно нулю
- $\circ$  Я повысил стабильность (включает в себя задержку и количество ошибок) сервиса topology-flow, добавив новые и изменив существующие индексы в базе данных и распределив нагрузку на базу данных. После этого стабильность перешла в зеленую зону (>= 99,50 %)
- Я увеличил скорость работы endpoint get-tags в 100 раз (с 700 мс до 7 мс) за счет денормализации данных в базе данных
- Я отвечал за нагрузочное тестирование сервисов нашей команды, контролировал и ставил задачи на улучшение производительности и исправления. В том числе, благодаря этому IT часть склада успешно прошла высокий сезон

Санкт-Петербург, Россия

• Разработчик ПО

03.2015 - 05.2019

C# MS SQL

- В мои обязанности входила разработка и поддержка Etna Trader. Etna Trader это биржевая торговая платформа, предназначенная для трейдеров, которые хотят торговать акциями, опционами или другими деривативами на крупнейших американских биржах NYSE, NASDAQ или AMEX
- Я разработал и поддерживал два компонента нашей системы Security Collector, который предназначен для хранения и обновления списка ценных бумаг (акций, опционов и т.д.) в базе данных и TimeSeriesHistoryFiller, который предназначен для сбора и хранения свечей (исторических данных) торговли акциями в базе данных

Банк Санкт-Петербург - входит в топ 15 банков России 🗗

Санкт-Петербург, Россия

• Разработчик ПО для алгосистем и торговых роботов

05.2011 - 03.2015

C# WPF StockSharp MS SQL

- Я создал и ввел в эксплуатацию торгового робота для торговли ценными бумагами на бирже
- о Я создал и ввел в эксплуатацию модуль анализа исторической и вмененной волатильности
- Я создал и передал в эксплуатацию конвертор лога биржевых заявок из формата одной биржи (ММВБ) в формат другой биржи (ФОРТС)

#### Технические навыки

Языки: С#, .Net, golang, C/C++ Базы данных & ORM: PostgreSQL, MS-SQL, Dapper

Технологии: gRPC, protobuf, Rest, .Net Core, .NET Framework, ASP.NetCore, kafka, LINQ, DI, WPF, StockSharp

Tестирование: Unit Testing, Integration Testing, NUnit, xUnit, Fluent Assertions, Moq. Bogus

CI/CD: GitLab pipelines, k8s, Grafana, GrayLog, Jaeger, Octopus Deploy

Tools: git, Docker, Rider, DataGrip, Visual Studio, NuGet, Confluence, TFS, Ankhsvn, TortoiseSVN, RedMine

Другое: Microservices Architecture, Highload, RESTful API, Agile/Scrum, ScrumBan)), Английский - В1

# Образование

• СПБГУ - Санкт-Петербургский государственный университет Факультет ПМ-ПУ - прикладной математики - процессов управления Математик, системный программист

### Повышение квалификации, курсы

- Базы данных, PostgreSQL QPT: Оптимизация запросов
- .Net CLRium #6: Concurrency & Parallelism